Inventaris van de collectie Mr. C.Ph.C.E. Steinmetz, 1648-1951
Nationaal Archief, Den Haag
Collectie C.Ph.C.E. Steinmetz
Steinmetz
1648-1951
1253
0.39 meter; 25 inventarisnummers.
Normale geschreven, getypte en gedrukte documenten. Het archief bevat een aantal foto's en schetsen.
Nationaal Archief, Den Haag
Steinmetz, C. Ph.C.E.
Felhoen Kraal, J.L.G.
Het archief van C.Ph.C.E. Steinmetz bevat afschriften, uittreksels en aantekeningen betreffende de VOC, Nederlands Oost-Indië (speciaal Sumatra en Java in de 1e helft van de 19e eeuw), Suriname en St. Maarten (over de slavenemancipatie). Er zijn ook enige scheepsjournalen, correspondentie met verschillende personen en genealogische aantekeningen betreffende Indische families. Verder zijn er afschriften van stukken van A.J. Bauduin.
Archiefvorming
Geschiedenis van het archiefbeheer
Van het Koninklijk Instituut voor de Tropen te Amsterdam ten geschenke ontvangen:
De rechtstitel is (nog) onbekend
Inhoud en structuur van het archief
1.13
Inhoud
Originelen, gelijktijdige afschriften en moderne afschriften van stukken betreffende de V.O.C., Nederlands Oost-Indië, Suriname, St. Maarten en andere overzeese gebieden, met genealogische aantekeningen, foto's en schetsen, 1649- ca. 1950
Aanwijzingen voor de gebruiker
Openbaarheidsbeperkingen
Volledig openbaar.
Materiële beperkingen
Aanvraaginstructie
Openbare archiefstukken kunnen online worden aangevraagd en gereserveerd. U kunt dit ook via de terminals in de studiezaal van het Nationaal Archief doen. Om te kunnen reserveren dient u de volgende stappen te volgen:
U maakt een profiel aan op www.gahetna.nl, en logt vervolgens in
Via de archiefinventaris (alleen de beschrijvingen met rode nummers) selecteert u het gewenste archiefstuk door op de knop 'Reserveren' te klikken
In het volgende scherm geeft u aan op welke dag u het archiefstuk wilt inzien
Indien u zich bevindt in de studiezaal en een tafelnummer heeft ontvangen kunt u dit nummer vermelden. Als u geen tafelnummer heeft kunt u tafelnummer 777 laten staan
Vervolgens bevestigt u uw reservering door deze te versturen.
Verwant materiaal
Beschikbaarheid van kopieën
Beschrijving van de series en archiefbestanddelen
- "Convention du 23 mars 1648 entre les Gouverneurs et les Officiers français et hollandais pour la prise de possession de l'Ile de St. Martin". Afschrift (machineschrift)., Brieven, requesten, processen-verbaal etc., uitgaande van inwoners van St. Maarten (Nederlands gedeelte) betreffende de slavenemancipatie; ten dele in het Engels, Afschriften met dubbelen (machineschrift).; Drie foto's van gedrukte kaarten van St. Maarten en van het Nederlandse gedeelte afzonderlijk.; z.d.; 1848-1867; 1864 en z.d.; 1A; 1 stuk; 1 omslag
  Vgl. inv. nr. 1w, dossier Cornelius.
- Brieven, akten, soldijrekeningen etc., voornamelijk betreffende de V.O.C, en Nederlands Indië, verzameld met het oog op de daarop voorkomende handtekeningen. Met afschriften, foto's en aantekeningen., 1649-l816; 1B; 1 pak
- Uittreksels en afschriften van resolutiën van Gouverneurs-Generaal en Raden van Indië, van Generale Missiven, etc., berustend in het Algemeen Rijksarchief., 1651-1730; 1C; 1 omslag
- Afschriften, vervaardigd door Mej. J.L.G. Felhoen Kraal, van stukken in het archief V.O.C. (A.R.A.) betreffende de Indische Regeringsreglementen van 1676 en 1680. Met litt.-uittreksels (machineschrift)., 1D; 3 pakken
- Familie-archivalia betreffende Nederlands Oost-Indië. Afschriften in machineschrift, foto's en aantekeningen., 1746-1888; 1E; 1 pak
  De volgende namen komen hierin voor:
  Bisschof, B., 1789-1829. (Levensbeschrijving) 1 stuk
  Boelen, 1746-1775. 5 stukken
  Met afschrift van de memorie van overgave van de gouverneur van Makassar David Boelen, 1771 juni 15, origineel in Landsarchief Batavia (nu: Arsip Nasional, Djakarta).
  Bundel Makassar nr. 168; benevens afschriften van testamenten en andere notariële akten betreffende het geslacht Boelen in het Landsarchief te Batavia.
  Boom, 1862-1870. 4 stukken
  Cloon, Van, 1735.
  Cochius, z.d. (foto's en afschriften).
  Delitsch-Roos, 1755.
  Hohendorff-Mossel, 1748.
  Hoorn, Joan van (documentatie portretten in particulier bezit).
  Maessen de Sombreff, c. 1888. 3 stukken
  Steinmetz, z.d.
  Stuers, De, c. 1837. 1 stuk + 2 foto's
  Vesterman, 1732.
- "Factuuren van onze Compagnie van diverse Kamers van het jaar anno 1754"; factuurboek van verkopingen van verschillende kamers van de V.O.C., Gedrukt., 1F
  Voorin zegel van de V.O.C. kamer Amsterdam.
  Met bijgeschreven prijzen, namen van kopers etc.
- Gedicht van Willem van Haren op de Chinezenmoord te Batavia in oktober 1740., (z.d., 18e eeuw); 1G; 1 stuk
- Correspondentie van E.G. Veldwijk, 1e raad-fiscaal te Paramaribo, met diverse personen te Londen, Amsterdam etc., Uittreksels (machineschrift) met dubbelen., 1810-1816; 1H; 1 omslag
  Vgl. Aanwinsten A.R.A. 1e afd. 1956 IV.
- Journaal gehouden aan boord van Z.M. korvet "De Venus", door de Ridder en Luitenant-ter-zee F.A. Ampel, gedurende de reis van Nederland naar Batavia, te Batavia, Soerabaya, Amboina en Banda, Afschrift (machineschrift)., 1817-1820; 1I; 1 omslag
- Stukken ontvangen bij- of opgemaakt door militairen en bestuursambtenaren in de Lampongs (Sumatra), o.m. C.P.C. Steinmetz, Ten dele afschriften., 1822-1823. 1828-1834; 1K; 6 banden
- Staten met opgave van stukken betreffende Sumatra, de Preanger etc., 1823-1855; 1L; 1 omslag
- Nota omtrent de staat der Javasche Vorstenlanden, met een uittreksel omtrent de tolpoorten in de Vorstenlanden in 1824, door H. Mac Gillavry, resident van Soerakarta. Afschriften., (1829); 1M; 1 deel
- Stukken betreffende de Java-oorlog, 1825-1830. Met een Nederlandse vertaling van de Babad Negoro., (1834); 1N; 1 band
  Beschadigd. Op de band worden nog enkele stukken vermeld die ontbreken, o.m. een stuk betreffende de gevangenneming van Dipo Negoro.
- Stukken betreffende de benoemingen van C.P.C. Steinmetz tot Ridder in de orde van de Nederlandse Leeuw en tot Ridder der Militaire Willemsorde 3e klasse, 1838-1842. Met staat van dienst van C.P.C. Steinmetz over 1820-1855., 1856; 1O; 1 omslag
- Registers van ingekomen stukken bij- en uitgaande stukken van de resident der Padangse Bovenlanden C.P.C. Steinmetz., 1840-l841, 1844; 1P; 2 delen
- Stukken betreffende J.A.W. van Ophuysen, geboren 1820, Oost-Indisch ambtenaar. Extract-stamboek, staat van dienst over 1840-1870, genealogische en autobiografische aantekeningen. Met afschriften (machineschrift)., (c 1850-1870); 1Q; 1 omslag
- Stukken betreffende J.F.R.S. van den Bossche, gouverneur van Sumatra's westkust, Raad van Indië etc., (1849)-l883; 1R; 1 pak
- Stukken afkomstig van A.J. Bauduin, agent van de Nederlandsche Handel-Maatschappij te Batavia, China, Japan etc., Afschriften (Manuscript en machineschrift). In dit pak bevinden zich de volgende stukken:, 1855-1874; 1S; 1 pak
  De originele stukken berusten in het Museum voor Volkenkunde te Leiden, vgl. inv. nr. 1w i.v. Bauduin.
  - Journaal gehouden door A.J. Bauduin aan boord van het barkschip "Scheveningen", kapt. K.D. Breuning, gedurende de reis van Brouwershaven naar Batavia. 1855 mrt. 6-juli 3., a.
  - Uittreksels uit het journaal gehouden door A.J.B, aan boord van het barkschip "Afrika" gedurende de reis van Batavia naar Hongkong, Macao en Shanghai. 1857 juni 16-oktober 22., b.
    (Typoscript 19 pp.)
  - Uittreksels uit het journaal gehouden door A.J.B, gedurende de reis van Batavia via Singapore en China naar Japan. 1859 februari 11-april 3., c.
    (Typoscript 9 pp.).
  - Uittreksels uit brieven geschreven door A.J.B. aan zijn broers en zusters in Nederland., d.
    l855-l874.
    (Typoscript 59 pp., met dubbel).
  - Alsvoren, uit Japan. 1859-1874., e.
    (Typoscript 45 pp.).
  - Foto's van A.J. Bauduin en van dr. A.F. Bauduin (officier van gezondheid, arts aan de medische school te Nagasaki ± l870), van dr. A.F. Bauduin met leerlingen van die school, van caricaturen verschenen in de "Japan Punch" en van Japanse staatsiezwaarden., f.; 2 omslagen
  - Aantekeningen uit journalen en brieven. (a-e)., g.
- Stukken betreffende de lotgevallen van een aantal bemanningsleden van Z.M. schroefstoomschip "De Amstel" te Comenda (Guinea) in mei 1869, opgemaakt door de matroos 1e klas Dirk de Vries, Afschriften (machineschrift)., (z.d.); 1T; 1 omslag
- Journalen betreffende karteringswerkzaamheden op Sumatra, door de kapitein H.D.H. Bosboom., Briefwisseling van H.D.H. Bosboom met de Vereeniging "Oost en West" betreffende een schenking van kaarten, met lijst van die kaarten.; 1886-1897; 1932; 1U; 3 delen; 1 omslag
- Verspreide aantekeningen en correspondentie van mr. Steinmetz betreffende Indische families. Met diverse foto's en drukwerk., (c. 1920-(c. 1940); 1V; 1 omslag
  Baud, J.C.
  Delprat.
  Hageman, G.C.
  Salm (zie ook inv. nr. 1w).
  Steinmetz.
  Swieten, Van.
- "Voorlopige berichten" van mr. C.Ph.C.E. Steinmetz over eigenaars van Indische familiepapieren., 1941-1945; 1W; 1 omslag
  Hierin bevinden zich de volgende dossiers:
  - Bauduin., 1.
  - Bierens de Haan., 2.
  - Boreel., 3.
  - Bosch, Van den., 4.
  - Cornelius. Cornelius Cohen., 5.
  - Daendels., 6.
  - Dumont. (Tydeman)., 7.
  - Fabius. Fabius van den Brandeler., 8.
  - Gaay Fortman, De., 9.
  - Kruseman., 10.
  - Lansberge, Van., 11.
  - Laseur., 12.
  - Odé., 13.
  - Reintjes van Veerssen., 14.
  - Salm-Brand., 15.
  - Teding van Berkhout., 16.
  - Visser 't Hooft., 17.
  - Vries van Doesburgh, De., 18.
  - Wolterbeek Muller., 19.
- Correspondentie van mr. Steinmetz betreffende het geslacht Van Goens. Met bijlagen., Concept van een artikel van mr. Steinmetz over Laurens Reael.; 1949; (c. 1949); 1X; 1 omslag
- Aantekeningen betreffende Japan (16e-19e eeuw), vervaardigd door Mejuffrouw C.C. van der Plas., (c. 1945)-(c. 1951); 1Y; 1 omslag
- Aantekeningen betreffende Oud-Batavia. Met schetsen., (z.d.); 1Z; 1 omslag